臺灣彰化地方法院刑事判決　　　　　　　　99年度訴字第67號
公　訴　人　臺灣彰化地方法院檢察署檢察官
被　　　告　易淑娟
指定辯護人　蕭智元律師
被　　　告　林茂川
指定辯護人　張志隆律師
上列被告等因違反毒品危害防制條例等案件，經檢察官提起公訴
（98年度偵字第4511號、5423號、5424號），本院判決如下：
    主  文
易淑娟犯如附表壹所示之罪，均累犯，各處如附表壹主文欄所示
之刑（含主刑、從刑）。主刑部分應執行有期徒刑貳拾貳年。
林茂川犯如附表壹所示之罪，各處如附表壹主文欄所示之刑（含
主刑、從刑）。主刑部分應執行有期徒刑拾壹年。
林茂川其餘被訴如附表貳所示之部分，均無罪。
    事  實
一、易淑娟綽號或喚小美（阿美），或謂姐仔，曾因違反毒品危
    害防制條例案件，經本院以94年度訴字第375號刑事判決，
    就施用第一級毒品部分，判處有期徒刑8月；就施用第二級
    毒品部分，判處有期徒刑8月，定應執行為有期徒刑1年3 月
    確定，於民國95年10月31日縮刑期滿，於95年11月1日執行
    完畢出監，詎不知悔改，其與男友林茂川（男友綽號【木瓜
    】，2人均曾販賣海洛因、甲基安非他命經本院98年度訴字
    第1228號刑事判決就易淑娟部分，判處應執行有期徒刑20
    年；就林茂川部分，判處應執行有期徒刑12年6月，2人經提
    起上訴，經臺灣高等法院台中分院以99年度上訴字第2227號
    刑事判決上訴駁回）皆明知海洛因及甲基安非他命分別為毒
    品危害防制條例所稱之第一級及第二級毒品，不得非法持有
    及販賣，且其亦知甲基安非他命亦屬於藥事法所稱之「禁藥
    」，不得轉讓他人。易淑娟為牟賺取販賣第一級毒品海洛因
    、第二級毒品甲基安非他命差額之不法利益，或單獨，或與
    林茂川，或於林茂川在法務部矯正署彰化看守所附設之勒戒
    所，受執行觀察、勒戒期間與不詳姓名且已成年之男子，基
    於共同之犯意聯絡，由易淑娟提供其所有之門號0000000000
    （SIM卡申請人雖登記為南頻電話有限公司，惟業由易淑娟
    取得所有權）、0000 000000（SIM卡申請人雖登記為劉金木
    ，惟業由易淑娟取得所有權）、0000000000行動電話；林茂
    川提供所有之門號0000000000行動電話作為販毒時之聯繫管
    道（林茂川係就販賣毒品予劉來源部分，提供該行動電話）
    ，而易淑娟除負責提供欲販賣之毒品外，另亦無償提供毒品
    海洛因及甲基安非他命給林茂川施用。渠等所為之犯行如下
    ：
（一）許志楓於98年3月4日晚上21時38分55秒，先以0000000000
    號行動電話撥打與易淑娟所用之上開門號0000000000號行動
    電話聯繫購毒事宜（即毒品種類為甲基安非他命，交易價格
    新台幣【下同】1000元及交易地點）等後，易淑娟即由不詳
    姓名且已成年之男子駕駛車輛（不詳車牌號碼）依約前往彰
    化縣溪州鄉○○路萊爾富超商旁之廟邊，途間（約同日21時
    58分28秒），許志楓再度以0000000000號行動電話撥打與易
    淑娟所用之上開門號0000000000號行動電，詢問是否到達，
    於上揭通話時間後約莫若干時間，易淑娟即到達上開約定地
    點，由易淑娟出面將第二級毒品甲基安非他命1包販賣交付
    予許志楓，並收取現金1000元。
（二）許志楓於98年3月9日晚上23時21分38秒，先以0000000000
    號行動電話撥打與易淑娟所用之上開門號0000000000號行動
    電話聯繫購毒事宜（即毒品種類為甲基安非他命，交易價格
    新台幣1000元及交易地點）等後，由林茂川駕駛黑色休旅車
    搭載易淑娟，於上揭通話時間後約莫若干時間，依約到達約
    定地點即彰化縣埤頭鄉○○路埤頭國小附近統一超商旁，由
    易淑娟出面將第二級毒品甲基安非他命1包販賣予許志楓，
    並收取現金1000元。
（三）王志寶於98年2月27日晚上23時10分43秒許，以門號00000
    00000行動電話撥打與易淑娟所用之上開門號0000000000號
    行動電話聯繫購毒事宜（即毒品種類為海洛因，交易價格20
    00元及交易地點）等後，於上揭通話時間後約莫若干時間，
    易淑娟即交付海洛因予不詳姓名且已成年之男子，由該男子
    駕駛車輛（不詳車牌號碼）依約前往彰化縣溪州鄉溪州郵局
    旁，將第一級毒品海洛因販賣2包交付予王志寶，並收取現
    金2000元。
（四）王志寶於98年3月1日晚上18時29分46秒許，以門號00000
    00000行動電話撥打與易淑娟所用之上開門號0000000000號
    行動電話聯繫購毒事宜（即毒品種類為海洛因，交易價格10
    00元及交易地點）等後，於上揭通話時間後約莫若干時間，
    易淑娟即交付海洛因予不詳姓名且已成年之男子，由該男子
    駕駛車輛（不詳車牌號碼）依約前往彰化縣溪州鄉○○路萊
    爾富超市旁之廟邊，將第一級毒品海洛因販賣交付予王志寶
    ，並收取現金1000元。王志寶取得海洛因後，即於同日19時
    31分55秒回電與易淑娟所用之上開門號0000000000號行動電
    話表明已取得海洛因。
（五）王志寶於98年3月2日傍晚17時13分56秒許，以門號00000
    00000行動電話撥打與易淑娟所用之上開門號0000000000（
    起訴書誤載為0000000000）行動電話聯繫購毒事宜（即毒品
    種類為海洛因，交易價格1000元及交易地點）等後，易淑娟
    即交付海洛因予不詳姓名且已成年之男子，而王志寶於上揭
    通話時間後約莫若干，依約到達彰化縣田尾米蘭汽車旅館易
    淑娟投宿之房間處，由該名男子將第一級毒品海洛因販賣交
    付予王志寶，並收取現金1000元。
（六）王志寶於98年3月2日晚上22時2分51秒許，以門號0000000
    000行動電話撥打與易淑娟所用之上開門號0000000000號（
    起訴書誤載為0000000000）行動電話聯繫購毒事宜（即毒品
    種類為海洛因，交易價格1000元及交易地點）等後，於上揭
    通話時間後約莫若干時間，易淑娟即交付海洛因予不詳姓名
    且已成年之男子，由該男子駕駛車輛（不詳車牌號碼）依約
    前往彰化縣埤頭鄉明道大學旁之產業道路，將第一級毒品海
    洛因販賣交付予王志寶，並收取現金1000元。
（七）王志寶於98年3月9日晚上22時24分40秒許，以門號00000
    00000行動電話撥打與易淑娟所用之上開門號0000000000號
   （起訴書誤載為0000000000）行動電話聯繫購毒事宜（即毒品
    種類為海洛因，交易價格1000元及交易地點）等後，由林茂
    川駕駛黑色休旅車搭載易淑娟，於上揭通話時間後約莫若干
    時間，依約到達約定地點即雲林縣西螺鎮第一商業銀行外，
    將第一級毒品海洛因1包販賣予王志寶，並收取現金1000元
    。
（八）易淑娟於98年3月1日晚上23時38分18秒，以0000000000號
    行動電話撥打與鄭平吉所用之門號0000000000行動電話聯繫
    購毒事宜（即毒品種類為海洛因及交易地點）等後，於上揭
    通話時間後約莫若干時間，易淑娟即由不詳姓名且已成年之
    男子駕駛車輛（不詳車牌號碼）依約到達彰化縣埤頭鄉○○
    路345巷41號鄭平吉住處後方之巷內，由易淑娟將第一級毒
    品海洛因1包販賣交付予鄭平吉，鄭平吉則交付現金1000元
    。
（九）朱宏達於98年5月10日晚上23時許，以0000000000號行動
    電話撥打與易淑娟所用之上開門號0000000000號行動電話聯
    繫購毒事宜（即毒品種類為甲基安非他命及交易地點）等後
    ，由林茂川駕駛黑色休旅車搭載易淑娟，於上揭通話時間後
    約莫若干時間，依約到達約定地點即雲林縣西螺鎮○○路7-
    11統一超商外之路旁，由林茂川將第二級毒品甲基安非他命
    1包販賣交付予朱宏達，並收取現金4000元，而朱宏達並清
    償交付前積欠易淑娟之3000元。
（十）彭士廣於98年3月30日晚上21時51分23秒，用（04）00000
    00號市內電話撥打與易淑娟所用之上開門號0000000000號行
    動電話聯繫購毒事宜（即毒品種類為甲基安非他命，交易方
    式係以數位相機為對價取得甲基安非他命及交易地點）等後
    ，由易淑娟於上揭通話時間後約莫若干時間，依約到達約定
    地點即彰化縣田尾鄉某地，由易淑娟出面將市價約4000元至
    5000元許之第二級毒品甲基安非他命1包販賣予彭士廣，彭
    士廣則交付廠牌不詳之數位照相機1台為代價。
（十一）劉來源於98年3月中旬某日下午16時許，以門號0000000
    000行動電話，撥打林茂川所使用之上開門號0000000000號
    之行動電話，聯繫購毒事宜（即毒品種類為海洛因、交易價
    格1000元及交易地點）等後，易淑娟交付海洛因給林茂川，
    由林茂川依約單獨1人，於上揭通話時間後約莫若干時間，
    駕駛黑色休旅車，持往彰化縣國道1號高速公路北斗交流道
    下，以每包1000元之價格，販賣第一級毒品海洛因1包予給
    劉來源，而劉來源以不詳廠牌之手機（即行動電話）交付予
    林茂川抵償。
（十二）劉來源於98年3月中旬某日（即前次交易後3、4日），
    以門號0000000000行動電話，撥打林茂川所使用之上開門號
    0000000000號之行動電話，聯繫購毒事宜（即毒品種類為海
    洛因、交易價格1000元及交易地點）等後，易淑娟交付海洛
    因給林茂川，由林茂川依約單獨1人，於上揭通話時間後約
    莫若干時間，駕駛黑色休旅車，持往雲林縣國道1號高速公
    路西螺交流道下，以每包1000元之價格，販賣第一級毒品海
    洛因1包予給劉來源，並收劉來源交付之1000元。
（十三）劉來源於98年3月底某日，以門號0000000000行動電話
    ，撥打林茂川所使用之上開門號0000000000號之行動電話，
    聯繫購毒事宜（即毒品種類為海洛因、交易價格3000元及交
    易地點）等後，易淑娟交付海洛因給林茂川，由林茂川依約
    單獨1人，於上揭通話時間後約莫若干時間，駕駛黑色休旅
    車，持往彰化縣國道1號高速公路斗交流道下埤頭鄉○○道
    出口附近，以每包3000元之價格，販賣第一級毒品海洛因1
    包予給劉來源，惟劉來源僅交付800元，即行離去，林茂川
    返回租處後，將800元交給易淑娟。
（十四）易淑娟為酬庸林茂川為其將毒品交付購毒者，則於98
    年5月13日晚間11時林茂川到案前之某時，在其所承租位於
    雲林縣西螺鎮振興里振興31-1號第四間房間處，同時無償提
    供第一級毒品海洛因1包（淨重0.1475公克，驗餘淨重0.142
    6公克）及具禁藥性質之第二級毒品甲基安非他命1包（淨重
    0.0357公克，驗餘0.231公克））供林茂川施用，而轉讓上
    述毒品。
二、嗣經彰化縣警察局北斗分局員警於98年5月13日晚間11時許
    ，在雲林縣西螺鎮振興里鎮溪31之1號前，拘提林茂川到案
    ，並扣得其自易淑娟所受讓之如附表編號1所示之毒品
    海洛因1包（淨重0.1475公克，驗餘淨重0.1426公克）、甲
    基安非他命1包（淨重0.0357公克，驗餘0.231公克）及同表
    編號2所示之門號0000000000行動電話（含SIM卡）與本案無
    關之如附表肆編號1所示之物，進而於同日晚間11時15分許
    ，在上址拘提易淑娟到案，並扣得其所有如附表編號3所
    示之毒品海洛因9包（淨重7.8公克）、編號4所示之甲基安
    非他命12包（其中10淨淨重2.0355公克，驗餘2.0060公克，
    餘2包潮解）及如同表5、6、7、8所示之0000000000行動電
    話（含SIM卡）、塑膠空袋2批（計3包）、塑膠挑棒1支、電
    子磅秤1個及與本案無關之如附表肆編號2所示之物。
三、案經彰化縣警察局北斗分局報告臺灣彰化地方法院檢察署檢
    察官偵查起訴。
    理  由
壹、程序部分：（證據能力）
一、公訴人於99年3月10日到庭，實行公訴時，就起訴書所載關
    於販賣毒品海洛因予朱宏達部分，依偵查卷宗所示之資料，
    明白將海洛因更正為第二級毒品甲基安非他命，而依偵查卷
    宗所示，自警詢迄偵查，均指朱宏達所購買係甲基安非他命
    ，是起訴書原來之記載屬明顯誤載，且此部分亦明確告知被
    告及辯護人，其等均不表反對，故不影響其之防禦辯護權，
    是本院該部分自當以公訴人更正後之犯罪事實為審理範圍，
    合先敘明。
二、按檢察官職司追訴犯罪，就審判程式之訴訟構造言，檢察官
    係屬與被告相對立之當事人一方，偵查中對被告以外之人所
    為之偵查筆錄，或被告以外之人向檢察官所提之書面陳述，
    性質上均屬傳聞證據。自理論上言，如未予被告反對詰問、
    適當辯解之機會，一律准其為證據，似有違當事人進行主義
    之精神，對被告之防禦權亦有所妨礙；然而現階段刑事訴訟
    法規定檢察官代表國家偵查犯罪、實施公訴，必須對於被告
    之犯罪事實負舉證之責，依法其有訊問被告、證人及鑑定人
    之權，證人、鑑定人且須具結，而實務運作時，偵查中檢察
    官向被告以外之人所取得之陳述，原則上均能遵守法律規定
    ，不致違法取供，其可信性極高，為兼顧理論與實務，乃於
    修正刑事訴訟法時，增列第159條之1第2項，明定被告以外
    之人（含被害人、證人等）於偵查中向檢察官所為陳述，除
    顯有不可信之情況者外，得為證據，並於92年9月1日施行（
    最高法院94年度臺上字第7416號判決意旨參照）。又所謂「
    顯有不可信性」，係指陳述是否出於供述者之真意、有無違
    法取供情事之信用性而言，故應就偵查或調查筆錄製作之原
    因、過程及其功能等加以觀察其信用性，據以判斷該傳聞證
    據是否有顯不可信或有特別可信之情況而例外具有證據能力
    ，並非對其陳述內容之證明力如何加以論斷，二者之層次有
    別，不容混淆（最高法院94年度臺上字第629號判決要旨可
    參）。經查，本件無論被告林茂川、易淑娟或係購毒者許志
    楓、王志寶、鄭平吉、朱宏達、彭士廣、劉來源等人在檢察
    官偵查時，均係以證人之身分，經檢察官告以具結之義務及
    偽證之處罰，經其等具結，而於負擔偽證罪之處罰心理下所
    為，係經以具結擔保其等證述之真實性，且無證據顯示其等
    於受檢察官訊問之證述係遭受強暴、脅迫、詐欺、利誘等外
    力干擾情形或在影響其等心理狀況致妨礙其自由陳述等顯不
    可信之情況下所為。是上揭證人分別於偵訊時之陳述，除王
    志寶、鄭平吉陳述有關被告林茂川於98年3月5日出彰化勒戒
    所前所涉販賣毒品之情節，既顯與被告在監在押全國紀錄表
    不符，而顯不可信情況外，其餘依上開說明，自均有證據能
    力。且依偵查卷宗相關資料顯示，亦無證據顯示被告易淑娟
    於98年5月14日之偵訊筆錄及98年5月15日之聲請羈押庭筆錄
    係於被告易淑娟藥癮發作時所為之訊問筆錄，是被告易淑娟
    及辯護人此部份之辯詞，顯不可採。
三、被告以外之人於審判外之言詞或書面陳述，除法律有規定者
    外，不得作為證據，刑事訴訟法第159條第1項固定有明文。
    惟同法第159條之2亦明文規定：被告以外之人於檢察事務官
    、司法警察官或司法警察調查中所為之陳述，與審判中不符
    時，其先前之陳述具有較可信之特別情況，且為證明犯罪事
    實存否所必要者，得為證據。是被告以外之人即無論同案被
    告抑係具證人身分之人，其等於警詢之供述如符合上開規定
    ，當具有證據能力。本件證人即共同被告林茂川、易淑娟或
    係購毒者許志楓、王志寶、鄭平吉、朱宏達、彭士廣、劉來
    源等人於警詢之陳述，除王志寶、鄭平吉陳述有關被告林茂
    川於98年3月5日出彰化勒戒所前所涉販賣毒品之情節及彭士
    廣所供有關被告林茂川參與98年3月30日之販賣毒品予情節
    ，因不具證明犯罪事實存否所必要者外，其餘於警詢之供述
    ，對犯罪事實之描述，明白詳實，而於本院審理中，則概略
    說明而已。且因其等警詢中，在無防備勾串之下，面對通訊
    監察譯文之提示，若不細詳敘明，易被識出虛假，而其於本
    院審理中，則因距案發時已有多日，除記憶較差外，易有人
    情之壓力，故難免會有避重就輕之陳述，是該等供述顯具有
    較可信之特別情況，且該等供述又為證明犯罪事實存在所必
    要者，故依上開說明自得作為證據。
四、又刑事訴訟法上所謂之「證據排除法則」，係指將具有證據
    價值或真實之證據，因取得程序之違法，而予以排除之法則
    。茍司法警察機關於實施通訊監察時，已合於通訊保障及監
    察法第5條第1項所規定之要件，且依法取得法官所核發之通
    訊監察書，基於該通訊監察所取得之證據，即無證據排除法
    則之適用。按有事實足認被告或犯罪嫌疑人有最輕本刑為3
    年以上有期徒刑之罪嫌，並危害國家安全或社會秩序情節重
    大，而有相當理由可信其通訊內容與本案有關，且不能或難
    以其他方法蒐集或調查證據者，得發通訊監察書。通訊監察
    書，偵查中由檢察官依司法警察機關聲請或依職權聲請該管
    法院核發，審判中由法官依職權核發，通訊保障及監察法第
    5條第1項第1款、第2項定有明文。查本案0000000000、0000
    000000（此二門號係被告易淑娟所使用）0000000000（使用
    者係林茂川）行動電話門號及其通訊監察譯文，均經本院核
    准監聽在案，且販賣第一級毒品罪，係最輕本刑無期徒刑以
    上之罪；販賣第二級毒品，係最輕本刑有期徒刑七年上之罪
    ，該等犯罪類型之犯罪過程，多係透過電話或網路聯繫並以
    代號、暗碼等隱晦方式暗中進行，其犯罪結果係將毒品流入
    市面，戕害不特定國人之身心健康甚鉅，自屬危害社會秩序
    情節重大，而有相當理由可信犯罪嫌疑人之通訊內容要與涉
    案情節有關，復難以其他方法蒐集或調查證據；再者於監聽
    過程中，亦查無任何不法或不當侵害人權保障之情事，自屬
    符合通訊保障及監察法第5條第1項第1款及第2項之規定，核
    係依法所為之監聽，尚無不法取證情事或違背法定程序之處
    ，是本案之監聽證據，具有證據能力。另按偵查犯罪機關依
    法定程序監聽之錄音，應認該監聽所得之錄音帶或光碟，始
    屬調查犯罪所得之證據，但依據監聽錄音結果予以翻譯而製
    作之通訊監察譯文，乃該監聽錄音內容之顯示，屬於文書證
    據之一種。本件被告林茂川對監聽錄音帶、光碟及譯文均不
    爭執證據能力，而被告易淑娟雖不爭執該稱譯文確係自監聽
    錄音光碟翻譯而來（亦即不爭執二者之一致性），惟爭執00
    00000000號、0000000000行動電話監聽錄音光碟中，有些並
    非被告易淑娟之聲音，經本院將該門號之監聽錄音光碟送請
    經內政部警政署刑事警局鑑定，結果雖經答覆「因可比對字
    數均不足，均不符鑑驗需求，因此本案無法辦理」，有該局
    100年1月6日刑鑑字第0990157174號函可參，惟證人朱宏達
    曾以門號0000000000行動電話發簡訊「小美我在員林有事找
    」等語入被告易淑娟所使用之門號0000000000行動電話，而
    被告易淑娟立即以門號0000000000行動電話撥打回話稱：「
    你怎麼把我的名子給用出來」等語，有98年4月16日通訊監
    聽譯文可佐（此附警卷中易淑娟涉嫌違反毒品危害防制條例
    架構圖中），是益證被告易淑娟均一直使用上開行動電話，
    聯絡與毒品有關連之人士，該等電話是被告易淑娟對外關聯
    絡之重要器具，是當無可能由其他販毒者以之為工具，作為
    販毒之聯繫工具，況該等錄音光碟及譯文經警詢或偵查中，
    提示予購毒者指認，並無人否認非被告易淑娟之通訊聲音，
    是該等錄音光碟內之聲音係來自被告易淑娟無誤，該譯文又
    經本院於審理時依書證之調查方式踐行證據調查程序，是該
    等監聽譯文均具有證據能力，本院自得採為認定事實之證據
    。
五、又按施用毒品者所稱其向某人買受毒品之指證，不得作為有
    罪判決之唯一證據，仍須調查其他必要之證據，以察其是否
    與事實相符；蓋毒品買受者之指證，其憑信性於通常一般人
    已有所懷疑，尚難確信其為真實，況依毒品危害防制條例第
    17條之規定，其供出毒品來源因而破獲者，復得減輕其刑，
    則其指證之真實性猶有疑慮，是施用毒品者之指證，其真實
    性有待其他必要證據加以補強。所謂必要之補強證據，固不
    以證明販賣毒品犯罪構成要件之全部事實為必要，但以與施
    用者之指證具有相當之關聯性為前提，其經與施用者之指證
    綜合判斷，已達於通常一般人均不致有所懷疑，而得確信施
    用者之指證為真實者，始得為有罪之認定（最高法院97年度
    臺上字第277號、同院97年度臺上字第865號判決要旨參照）
    ，先予說明。
貳、有罪部分：
一、訊據被告易淑娟固承認他人以「阿美」、「姐仔」對伊相稱
    ，及曾交付毒品海洛因予友人鄭平吉之事實，惟矢口否認涉
    有上揭販賣第一級毒品海洛因、第二級毒品甲基安非他命及
    轉讓第一級毒品海洛因與具禁藥性質之甲基安非他命之犯行
    ，並辯稱：伊非但未曾販賣第一級毒品海洛因予王志寶、鄭
    平吉及劉來源，亦未曾販賣第二級毒品甲基安非他命予許志
    楓、朱宏達、彭士廣，且其未轉讓海洛因、甲基安非他命予
    同案被告林茂川，況伊未向鄭平吉收取金錢，何來販賣之舉
    云云。另訊據之被告林茂川固坦承涉有上開伊有參與販賣第
    一級毒品海洛因及第二級毒品安非他命之犯行，惟辯稱：依
    記憶伊並未收取劉來源所交付之不詳廠牌手機，且販賣甲基
    安非他命予朱宏達地點，應係在其位於雲林縣西螺鎮振興里
    之租屋處附近，至於販賣海洛因予劉來源部分，該毒品海洛
    因固來自同案被告易淑娟，惟該販賣行為應屬其個人之行為
    云云。但查：
（一）被告易淑娟確有綽號喚「小美」等情，有本院98年度訴字
    第1228號刑事判決及臺灣高等法院台中分院99年度上訴字第
    2227號刑事判決在卷可佐，參之上開購毒者即證人朱宏達曾
    以門號0000000000行動電話發簡訊「小美我在員林有事找」
    等語入被告易淑娟所使用之門號0000000000行動電話等情，
    足徵被告易淑娟確有綽號喚「小美」無誤，合先說明。
（二）關於販賣甲基安非他命予許志楓部分：
    證人即許志楓於警詢，證稱：「（問：警察監聽易淑娟行
    動電話中發現你是否於98年3月4日以0000000000號行動電話
    撥打易淑娟所使用之0000000000號電話中談話內容說：（1
    ）「A：喂。B：喂，姐啊。A：恩。B：我是昨天打給你的，
    志峰啦。A：恩，怎樣？B：你在哪裡？A：我在溪州啦。B：
    我弟弟說要拿1千給你。A：好啊，你在哪裡？B：埤頭啊。A
    ：你過來溪州。B：昨天那個地方？A：廟那裡嗎？B：恩。A
    ：好。」（2）你是否於98年3月4日以0000000000號行動電
    話撥打易淑娟所使用之0000000000號電話中談話內容說：「
    A：喂。B：到了，你在哪？A：在走了。」）：第1通我是在
    與我所指認照片8號的女子綽號阿美【此係指被告易淑娟】
    聯絡，我說：我弟弟說要拿1千元給你。就是代表要向他購
    買1千元安非他命毒品及約定交易毒品地點之內容。第2通是
    我到達交易毒品地點我打電話給綽號阿美之女子問他到達沒
    。」、「（你是否於98年3月9日以0000000000號行動電話撥
    打易淑娟所使用之0000000000號電話中談話內容說：「A ：
    喂。B：姐啊，你在哪裡？A：北斗啦。B：你能過來嗎？A
    ：你身上多少？B：1000啦。A：在7-11啦。B：好，在走了
    。」？）當天是我以0000000000號行動電話撥打0000000000
    號行動電話與綽號阿美之女子聯絡，向他購買毒品，1千元
    就代表向阿美之女子購買1千元安非他命毒品，並由綽號阿
    美之女子約定在埤頭鄉○○○路7-11超商旁交易毒品安非他
    命。」（見98年度偵字第4511號偵查卷宗卷一第113頁至114
    頁）；後於偵查時，結證稱：「（問：毒品何來？）：向綽
    號【阿美】（指被告易淑娟）之女子購買的，綽號阿美之女
    子就是我在警察局指認之人。」、「（問：98年3月4日有買
    2次嗎？提示通訊監察譯文）不是，第1次在凌晨0時快1時，
    我有聯絡上他，但他沒有出現，另一次是在晚上9時許，那
    一次他就有出現，2次我們都是約在相同的地方，是在萊爾
    富旁邊的一家廟，在溪州中山路上，第2次我向他買了1千元
    的安非他命，數量是一小包。」、「交毒品給我後，我交給
    她1千元，他就開車走了。」、「（問：98年3月9日是否也
    是有向他買毒品？講電話時她說她人在北斗，我們這一次是
    約在埤頭鄉○○路埤頭國小附近的7-11，我向她買了1千元
    的安非他命，現場離我家很近，我是騎腳踏車過去，他是開
    車過去，那一次我不確定她是不是一個人，但是也是她下車
    拿毒品給我。」等語（見98年度他字第379號偵查卷宗第22
    頁至23頁）明確，且被告易淑娟所使用之0000000000SIM卡
     經警方依本院核發通訊監察書對之施以通訊監察，亦發現
    證人即購毒者許志楓所使用上開行動電話，確有與之聯絡購
    毒事宜（即毒品種類為海洛因、交易價格及交易地點），而
    該等內容亦與上開證人許志楓所供相符等情，此有通訊監察
    譯文表1份附卷可佐參（見98年度偵字第4511號偵查卷宗卷
    一第40頁至41頁）證人即共同被告林茂川於偵查中，結證
    供稱：「（問：許志楓有向易淑娟買過毒品？）有」、「你
    有載易淑娟送毒品給許志楓？）有」（見98年他字第379號
    偵查卷宗第43頁）；後於本院受理聲羈庭時，供稱：
    「（問對於許志楓在偵訊中所言，有何意見？）三月九日是
    我開車載易淑娟去的。」（見本院98年度聲羈字第136號第6
    頁背面）；於本院審理中，結證明確證稱：「（問：你承認
    98年3月9日有於埤頭國小販賣甲基安非他命新臺幣1000元給
    許志楓，該1000元之甲基安非他命是否易淑娟拿給你的？）
    此部分的甲基安非他命是易淑娟拿給我的沒錯。」、「（問
    ：這次是否就是你開車搭載易淑娟前往與許志楓交易的？）
    是的。」等語（見本院100年4月13日審理筆錄），其所供有
    關被告易淑娟與其確曾於98年3月9日販賣第二級毒品甲基安
    非他命予證人許志楓等情，與證人許志楓所證情節，相互吻
    合，是被告林茂川與證人許志楓之上開供述，應與事實相符
    。被告易淑娟於偵查中，明白結證稱：「當天晚上（指98
    年3月4日）是向我買毒品，我賣給他安非他命...當天是誰
    載我去的我不記得了」、「（問：另在98.3.9日是否約在埤
    頭國小附近7-11，是否賣給許志楓1000元的安非他命？）有
    」（見98年他字第379號偵查卷宗第36頁、37頁）；後於本
    院受理聲羈庭時，供稱：「（問對於許志楓在偵訊中所言，
    有何意見？）九十八年三月四日...、三月九日我都販賣安
    非他命給他。三月九日是林茂川開車載我去的」（見本院98
    年度聲羈字第136號第6頁背面）等語，再者，參之被告易淑
    娟受查扣之顆粒結晶物，經送驗係甲基安非他命，此有憲兵
    司令部刑事鑑識中心98年8月5日憲直刑鑑字第0980001335
    號鑑定書可參，是益徵被告易淑娟於98年3月4日晚上、同年
    3月9日晚上，確係各與不詳男子、被告林茂川前去販賣第二
    級毒品甲基安非他命予證人許志楓。且依該上開二卷所示之
    訊問情形，並無證據顯示被告易淑娟之供詞係非出自由意志
    所為，是顯示被告易淑娟之上開辯詞，核係推卸犯行之詞。
（三）關於販賣海洛因予王志寶部分：
    證人王志寶於警詢時，證稱：「我的手機號碼是00000000
    00，是我本人所有。」、「（問：警察監聽易淑娟行動電話
    中發現你是否於98年2月27日以0000000000號行動電話接聽
    易淑娟所使用之0000000000號電話中談話內容說：「B：喂
    。A：你在找我喔？B：你人在這裡嗎？A：剛彰化縣溪州要
    離開。B：我明天早上要進去了怕明天鄉○○段找不到你。A
    ：找我要幹麼？要請我喔？B：沒204地號有啦，我叫你先拿
    給我禮拜一我再跟你算。A：掰掰。）我要去新竹所以以新
    臺幣2000元先向易淑娟購買海洛因毒品2包。當日有完成毒
    品交易。」等語（見98年度他字第379號偵查卷宗卷二第32
    頁背、33頁），顯見證人王志寶確係以門號0000000000行動
    電話聯繫被告易淑娟，以便購得毒品海洛因。證人王志寶
    後於偵查中，具結證稱：「（問：毒品何來？）向綽號【阿
    妹】之女子買的」、「（問：是否於98年2月27日以你的手
    機撥打易淑娟所使用之00000000000號手機向她購買毒品【
    提示警卷通聯紀錄】？）是的。我們是約在溪州的郵局前，
    我忘記當天如何去，但我通常是開車過去。當天他們開車過
    去，但是是一個男子交給我的，都是男子開車，我不確定易
    淑娟是否有在車上，因為窗戶都關起來，是該男子打開副駕
    駛座的車窗交毒品給我，這一次我向他買了2000元，副駕駛
    座上並沒有人，但後座我沒有注意看。因該次我要去新竹，
    所以向他買多一點，2000元就有2包。」、「（問：98年3月
    1日是否有向易淑娟買毒品1000元【提示通訊監察譯文】？
    ）答：是的。當日她人在北斗，我們是約在溪州中山路旁巷
    子進去一點的萊爾富旁的一家廟拿給我，我買了1000元的海
    洛因，也是一個男子交給我。與我通電話的都是該女子，但
    交易時都是該男子開車拿給我的。」、「（問：98年3月2日
    是否有在田尾的某汽車旅館向易淑娟購買毒品1000元【提示
    通訊監察譯文】？）是的，我以1000元向她買了1包海洛因
    ，她與我約在汽車旅館，我開車去到現場時，那裡有木頭門
    ，該男子問我要多少，我說1000，我就將錢從木門下面遞進
    去，他就將毒品從木門下拿給我。」、「（問：98年3月2日
    晚上10許時是否約在明道管理學院向他買毒品？）是的，我
    們約在明道旁的產業道路上。我也是買了1000元的海洛因，
    也是該男子拿給我的。交毒品給我的都是同一個男子。」、
    「（問：是否有在98年3月9日向易淑娟買毒品？）是的。我
    們是約在西螺的第一銀行外交易，我向他買了1000元的海洛
    因，那一次易淑娟應該有去，因為車上有坐一個女子。是該
    男子開車並將毒品交給我的，他也是開副駕駛座的車窗，我
    通常都是開車過去，停在他車的旁邊，我下車去他們車旁向
    他拿，他的車是三菱的黑色休旅車。」等語（見98年度他字
    第379號偵查卷宗卷二第53頁、54頁），而上開關於98年3月
    9日於西螺的第一銀行外交易，以1000元價格向被告易淑娟
    及林茂川購得海洛因1包等情，與被告林茂川於本院審理中
    所供相符（見本院100年4月13日審判筆錄），是益徵證人王
    志寶之上開證詞，堪可採信。被告易淑娟所用之上開門號
    0000000000、0000000000號SIM卡經警方依本院核發通訊監
    察書對之施以通訊監察，亦發現證人即購毒者王志寶所使用
    門號0000000000行動電話，確有與之聯絡購毒事宜，其譯文
    如下：
    I、98年2月27日晚上23時10分43秒許之通話內容：
        A：0000000000（易淑娟）、B：0000000000（王志寶）
       「B：喂。A：你在找我喔？B：你人在這裡嗎？A：剛彰
         化縣溪州要離開。B：我明天早上要進去了怕明天鄉○
         ○段找不到你。A：找我要幹麼？要請我喔？B：沒204
         地號有啦，我叫你先拿給我禮拜一我再跟你算。A：掰
         掰。」
    II、98年3月1日晚上18時29分46秒許之通話內容：
        A：0000000000（易淑娟）、B：0000000000（王志寶）
        「A：喂。B：你有在這裡嗎？A：在北斗我去跟人家拿
          錢了。B：我去找你。A：好。」
         其後於即於同日19時31分55秒再度通話：
        「B：送到了。A：好，謝謝。」
    III、98年3月2日傍晚17時13分56秒許之通話內容：
        A：0000000000（易淑娟）、B：0000000000（王志寶）
        「B：喂我到了。A：你要來找我，車子要停外面。B：
          我停路邊。A：我叫櫃檯開。B：好。」
    Ⅳ、98年3月2日晚上22時2分51秒許之通話內容：
        A：0000000000（易淑娟）、B：0000000000（王志寶）
        「A：喂。B：妳有空了嗎？A：你在哪裡？B：家裡。
          A：要去哪？你要馬上出來嗎？B：明道好嗎？A：好你
          馬上出來。」
    Ⅴ、98年3月9日晚上22時24分40秒許之通話內容：
        0000000000（易淑娟）、B：0000000000（王志寶）
        「A：喂。B：姐阿我要找你，我是阿弟。A：我知道。B
          ：你在哪裡？A：西螺，你有車嗎？B：有。A：你跟
          誰？B：阿保。A：第一銀行，多少？拿多少還我？B
          ：多少兩？A：多少還我？B：1啦。A：好。」
    該等內容與上開證人王志寶所供相符等情，此有通訊監察譯
    文表1份附卷可佐參（見98年度偵字第4511號偵查卷宗卷一
    第35、38、39、41頁），是益加證明證人王志寶所言非虛。
    綜上，明顯可知證人王志寶確係98年2月27日晚上23時10
    分43秒許、9年3月1日晚上18時29分46秒許、98年3月2日傍
    晚17時13分56秒許、98年3月2日晚上22時2分51秒許、98年3
    月9日晚上22時24分40秒許向被告易淑娟購得海洛因，惟前
    四次係不詳詳姓名男子交付海洛因；而98年3月9日該次係由
    被告林茂川駕駛黑色休旅車搭載被告易淑娟前來販賣交付毒
    品海洛因等情，應可認定。
（四）關於販賣海洛因予鄭平吉部分：
    證人鄭平吉於警詢時，證稱：「（問：警察監聽易淑娟行
    動電話中發現，易淑娟是否於98年3月1日23時38分18秒，以
    0000000000號行動電話撥打給你所使用之0000000000號行動
    電話，電話中談話內容說「A【易淑娟】：喂，大哥，不好
    意思，剛剛路檢我才將電話按掉。B【鄭平吉】：妳過來我
    這裡。A：好。」此通電話內容是指何意？）我是要向綽號
    【小美】購買毒品海洛因，我叫他將毒品送到我家。」（見
    98年度他字第379號偵查卷宗卷二第61頁）；後於偵查中，
    結稱：「（問：毒品何來？）向綽號「阿美」之女子買的。
    」、「（問：是否於98年3月1日以你手機撥打易淑娟所使用
    之00  00000000號手機向他購買毒品？）是一個男子開車載
    她過去，她是坐副駕駛座即右前座，是阿美親自將毒品拿給
    我的」、「她將毒品交給我，我再交1000元給她。」（見
    98年度他字第379號偵查卷宗卷二第78頁）；嗣於本院審理
    中，具結證稱：「（問：請審判長提示98年度偵字第4511
    號卷宗卷二第55頁倒數第二通之通訊監察譯文內容，98年3
    月1日下午11時38分該通電話，是你與何人通話？）阿美」
    本人」、「（問：該通電話是談論何事？）叫她拿海洛因過
    來。」、「3月1日晚間11點38分你與「阿美」（台語）聯絡
    後，她是否有拿1000元海洛因來你們家後門巷子來與你交易
    ？）有的。」、「（問：車上有幾人？）還有一名司機，是
    男生。」、「（辯護人陳隆律師問：你到底是否能確定與你
    交易者就是在庭之被告易淑娟？）應該是。」、「因為我常
    常被被告易淑娟請客，很不好意思，所以當天我有丟壹仟元
    給她。」、「（問：那她是否有收受？）我是將該壹仟元丟
    到她的車內。」等語明確（見本院100年3月22日審判筆錄）
    ，且被告易淑娟所使用之0000000000SIM卡經警方依本院核
    發通訊監察書對之施以通訊監察，亦發現證人即購毒者鄭平
    吉所使用上開行動電話，確有與之聯絡購毒事宜（即毒品種
    類為海洛因及交易地點），而該等內容亦與上開證人鄭平吉
    所供相符等情，此有通訊監察譯文表1份附卷可佐參（見98
    年度偵字第4511號偵查卷宗卷一第40頁至41頁），是證人鄭
    平吉所言非虛，參之被告易淑娟於警詢及本院98年度偵聲
    字第178號延長羈押案件訊問時，均陳稱不認識證人鄭平吉
    云云，後於本院審理時，面對證人鄭平吉之指證，又改稱伊
    係免費請證人鄭平吉施用云云，顯見被告易淑娟為求脫罪一
    再改異其辯詞，是被告被告易淑娟與不詳姓名男子確曾於98
    年3月1日晚上，前去販賣第一級毒品海洛因予證人鄭平吉之
    犯行，應可認定。
（五）關於販賣甲基安非他命予朱宏達部分：
    證人朱宏達於警詢時，證稱：「（問：你口中綽號「阿美
    」與「小美」及易淑娟是否同一人？）：是的。」、「98年
    5月10日23時，我撥打易淑娟電話0000000000號，約定西螺
    鎮7-11便利商店前，以新臺幣7000元向易買第二級毒品安非
    他命。」、「（問：林茂川與易淑娟2人販毒是如何分工？
    ）我要購買第二級毒品安非他命時均以電話跟易淑娟聯繫，
    約定時間、地點時，再由林茂川開車載易淑娟前來交易」等
    語（見98年度他字第379號偵查卷宗卷二第96、97、98頁）
    ；後於偵查中，結證稱：「（問：毒品何來？）向易淑娟買
    的，我在警察局有指認，我只知道他的綽號叫路【阿美】」
    、「98年5月10左右。當時我們約在西螺的中山路旁的便利
    商店。那一次是我與易淑娟交易....。那一次我也是向他買
    安非他命，我拿了7000元給他，但因為之前我有先向他借錢
    ，所以只有拿回4000元的安非他命，3000元則是還之前欠他
    的。」、「（問：在警察局有指認與易淑娟一同拿毒品給你
    的人嗎？）是的。他的綽號叫【木瓜】」等語（見見98年度
    他字第379號偵查卷宗卷二第114、115頁）；後於本院審理
    中，更明確具結證稱：「（問：是在何地向易淑娟購得甲基
    安非他命？）在西螺大橋橋下的道路旁。」、「（問：你在
    偵訊中證稱98年5月10日左右，曾經在西螺中山路附近便利
    商店向易淑娟購買甲基安非他命4000元等語，所述是否實在
    ？）實在。」、「（問：你當時何以說5月10日左右？）那
    時候我的工作量比較多，我聽朋友說甲基安非他命可以提神
    ，所以才吸食二、三次，所以應該是在那時時間左右買的。
    」、「（問：你向易淑娟買甲基安非他命時，是否有看過其
    他的人與易淑娟在一起？）有看到【木瓜】。」、「（：【
    木瓜】是否在場？）有的。（手指在庭被告林茂川）」、「
    （問：與你交易的若是男子，就是【木瓜】？）是的。」等
    語（見本院100年3月10日審判筆錄），三次所供均無互出之
    處，且證人即共同被告林茂川於本院審理時，亦結證稱：「
    （問：98年5月10日你是否有開車搭載易淑娟去西螺中山路
    7-11便利店旁賣甲基安非他命給朱宏達? ）當時是朱宏達打
    電話給易淑娟，我再拿毒品給朱宏達」、「那是在我們出事
    被抓前的3、4兩左右的事，98年5月10日當天他到我屋租處
    」、「（問：98年5月10該次，是何人向朱宏達收錢？）是
    我」等語（見本院100年4月13日審判筆錄），二者所供除交
    易地點不同外（即一者指西螺中山路7-11便利店旁，一者指
    西螺鎮租屋處），其餘均互核一致，若非屬實，何以被告林
    茂川願予以承認，而甘受科刑之理。被告林茂川參與被告
    易淑娟販賣毒品行為，次數甚多（部分犯行業經本院98年訴
    字第1228號審結），尚難對每次販賣毒品細節均鉅細靡遺記
    憶無誤，是其供些許出入，自所難免。而證人朱宏達係向購
    毒者，其之交易對象，依理較應為單一，是其誤記之情形，
    應屬稀有，故有關交易地點，自以證人朱宏達所供為準，惟
    此不得遽為被告易淑娟未涉及本件販賣甲基安非他命之依據
    ，故被告易淑娟與林茂川確實有為本件販賣甲基安非他命1
    包予證人朱宏達，同時收取現金4000元，而朱宏達並清償前
    積欠被告易淑娟之3000元等情，堪可認定。
（六）關於販賣甲基安非他命予彭士廣部分：
    證人彭士廣於警詢時，證稱：「（問：警察監聽易淑娟行
    動電話中發現你是否於98年3月30日以00- 0000000室內電話
    撥打給易淑娟所使用之0000000000號行動電話，電話中談話
    內容說「A：喂，你誰？B：姐阿，我阿弟啊，你人在哪？A
    ：哪一個阿弟啊？B：我溪湖這裡，我昨天說要拿東西給你
    看，你說7點多。A：拿什麼東西給我看？B  ：相機啦。A：
    喔，你是不是持0920那一個？B：恩啊。A：我後來有再打你
    的電話不通了，你說要拿什麼給我看？B：相機。A：數位相
    機喔？B：恩啦。A：相機我有2台了，你現在我跟你說喔，
    你相機是好的還是差的？B：好的，可以現場試。A：你有沒
    有辦法來？B：你在哪？A：田尾。B：好，我等一下到打給
    你。」請你說明？）電話內容就是說要拿數位相機跟易淑娟
    交換第二級毒品安非」等語（見98年度他字第379號偵查卷
    宗卷二第124頁）；後於偵查中，結證稱：「我沒有手機，
    我的電話是00-0000000。」、「（問：如何與她交易？）先
    打電話給她，再過去地點，她的電話是0000000000。」、「
    （問：打電話時，都是易淑娟接的嗎？）我打時都是易淑娟
    接的。」、「問：（提示警卷通聯譯文）是否即是你與易淑
    娟通話購買毒品的內容？）是的。」、「是真的數位相機，
    我是要拿一台我的數位相機向她換安非他命。」「（問：打
    算如何換？）約0000-0000元的安非他命。後來也有換成。
    」等情（見98年度他字第379號偵查卷宗卷二第138頁、140
    頁）；嗣於本院審理時，具結證稱：「（問：00-0000000，
    是否你家的電話號碼？）是的。」、「（問：你98年6月4日
    檢察官問你上開譯文是否你與易淑娟通話說要買毒品的內容
    ，你回答說是，檢察官問數位相機是什麼意思，你回答你是
    要以該數位相機換甲基安非他命，你是否有如此陳述？）是
    的。」、「（問：該次你說用數位相機向易淑娟換取4000元
    至5000元之甲基安非他命？）是的。」、「（問：你適才所
    稱以數位相機交換毒品，是何人出面與你交換？）易淑娟親
    自出來。」、「（：你以數位相機與他人交換毒品該次，對
    方一共來了幾個人，你是否記得？）我只有看到易淑娟」等
    語明確（見本院100年3月22日審判筆錄），且被告易淑娟所
    使用之0000000000SIM卡經警方依本院核發通訊監察書對之
    施以通訊監察，亦發現證人即購毒者彭士廣所使用之00-000
    0000市內電話，確有與之聯絡購毒事宜（即毒品種類為甲基
    安非他命、購買毒品代價係數位照相機及交易地點），而該
    等內容亦與上開證人彭士廣所供相符等情，此有通訊監察譯
    文表1份附卷可佐參（見98年度偵字第4511號偵查卷宗卷二
    第67頁），是證人彭士廣所言並非無憑，參之被告易淑娟
    受查扣之顆粒結晶物，經送驗係甲基安非他命，此有憲兵司
    令部刑事鑑識中心98年8月5日憲直刑鑑字第098000  1335號
    鑑定書可參，是益徵被告易淑娟所販賣予證人彭士廣之第二
    級毒品係甲基安非他命無誤。
（七）關於販賣海洛因予劉來源部分：
    證人劉來源於警詢，證稱：「（問：你共向綽號【木瓜】
    」之男子購買毒品海洛因幾次？如何購買交易？）我共向他
    購買3次海洛因毒品。我是以我的電話0000000000撥打綽號
    【木瓜】所持用0000000000」、「（問：你分別於何時？在
    何處向綽號【木瓜】購買海洛因毒品？）（一）我於98年3
    月中旬（詳細日期不記得）約16時許，打他的電話約在北斗
    交流道交，....，向他購買1包海洛因。（二）約3-4天後我
    在西螺交流道下我以新臺幣1000元，向他購買1包海洛因。
    （三）於98年3月底我在西螺交流道下....，向他購買1包海
    洛因。」等語（見98年度他字第645號偵查卷宗第6頁）；後
    於偵查時，結證稱：「（問：當時如何過去交易的地點？）
    我開車過去，木瓜是開車，我們相約北斗交流道下的7-11有
    一次，及二次約在西螺交流道下，我的車是向朋友借的裕隆
    黑色CERFERO，木瓜是開三菱黑色休旅車。」、「（問：你
    是一個人過去嗎？木瓜呢？）我是一個人，他也是一個人。
    」（見98年度偵字第4511號偵查卷宗卷三第34頁）；嗣於本
    院審理時，除明確證稱被告林茂川確實於98年3月中旬、其
    後3、4日、3月底某販賣海洛因交付予伊等情外，並明白結
    證稱：「（問: 起訴書所指的三次犯行，究竟全部是林茂川
    賣海洛因給你，還是部分提供你施用？）賣給我。」、「（
    問：你在北斗交流道下的7-11便利店與「木瓜」（台語）之
    人碰面，是要做什麼？）買毒品海洛因。」、「（問：起訴
    書所載之後二次交易地點，何以要選在西螺交流道下？）是
    林茂川要我去那裡交易的。」等語（見本院100年3月22日審
    判筆錄），此核與被告林茂川於本院審理時，明白承認上情
    【即結證稱：「（問：本件有關於販賣海洛因給劉來源部分
    ，都是你單獨前往約定地點與劉來源交易？）答是的」、「
    （問：該三次，你分別從劉來源處收取何種購毒代價？）第
    一次他是用手機來抵付購毒代價，劉來源證稱他有交給我，
    但我記得沒有收下，第二次，我確實有收到1000元，第三次
    我是收到八百元。」、「（問：你上開三次交給劉來源的海
    洛因，是否都是從易淑娟處取得？）是的。」】等語相符，
    是堪認被告林茂川確實曾98年3月中旬某日，於彰化縣國道1
    號高速公路北斗交流道下；其後約3-4天後與98年3月底某日
    ，在雲林縣國道高速公路西螺交流道下計3次販賣交付海洛
    因予證人劉來源之犯行。至於每次之交易金額，證人劉來
    源於被告林茂川於本院審理中，陳稱：「我記得劉來源第一
    次向我買海洛因，他後來是要以手機來支付毒品款項，....
    他一共是向我買三次的海洛因，金額分別為壹仟元、壹仟元
    及三千元。第二次的壹仟元有給，但第三次的三千元只有拿
    到八百元，劉來源就跑了。至於地點，第一次是在北斗交流
    道下，第二次是在西螺交流道下，第三次是在西螺交流道附
    近。」等語後（見100年3月22日審判筆錄），明白證稱：「
    （問：上開三次用以支付購毒之代價，是否都是以金錢支付
    ？）其中有一次是用手機交換。」、「（問：你用手機交換
    毒品的該次，是以手機交換多少的毒品？）是壹仟元。」、
    「（問：你記得最後一次向林茂川買毒品，是一千元還是三
    千元？）好像是三千元。」、「（問：你最後一次的三千元
    購毒金額，是否有付訖？）好像是只有拿八百元給林茂川而
    已。」（見同上筆錄），是證人劉來源於98年3月中旬某日
    所購買海洛因1包價額1000元，係以不詳廠牌之手機抵償；
    於98年3月中旬某日（即前次交易後3、4日）所購買海洛因1
    包價額1000元，係現金交付；於98年3月底某日，所購買之
    海洛因1包價額3000元，僅給付800元即行離去等情，當可認
    定。被告林茂川於偵查時，結證稱：「（問：有無賣海洛
    因給劉來源？）是他向易淑娟買，由我拿出來給劉來源的。
    」等語（見98年度偵字第4511號偵查卷宗卷二第42頁），顯
    見被告易淑娟確係知情被告林茂川販賣交付海洛因予證人劉
    來源，縱退步言之，被告林茂川於本院審理中，迴護被告易
    淑娟，而陳證稱：「（問：你先後三次向易淑娟拿要賣給劉
    來源的海洛因之際，易淑娟是否知道你是要拿去賣給劉來源
    ？）她只知道我要拿去販賣給朋友，不知道是劉來源。」屬
    實，惟被告易淑娟既知情被告林茂川係欲販賣海洛因予他人
    ，則無論被告易淑娟是否確知購買者之姓名，其既已提供毒
    品海洛因，則被告易淑娟與被告林茂川當具有犯意之聯絡，
    與行為之分擔，故被告易淑娟否認此部分犯行，應屬推諉之
    詞。
（八）關於轉讓海洛因及甲基安非他命部分：
    被告林茂川於98年5月13日23時在雲林縣西螺鎮振興里振
    興31-1號（即其與被告易淑娟之租屋處）巷內，為警查獲之
    海洛因1包（淨重0.1475公克，驗餘淨重0.1426公克）、甲
    基安非他命1包（淨重0.0357公克，驗餘0.231公克），係伊
    會幫被告易淑娟送毒品予購毒者，被告易淑娟方免費提供毒
    品之酬謝等情，業據被告林茂川於警詢中，證稱明確，（見
    98年偵字第4511號偵查卷宗卷一第64頁），而被告易淑娟於
    偵查中，亦明白供稱：「（問：他【指林茂川】幫妳送毒品
    有何好處？）因為我沒有交工具，他幫我的好處就是他如果
    想施用，我就免費提供他施用」等語（見98年偵字第4511號
    偵查卷宗卷二第37頁），是該查獲之海洛因及甲基安非他命
    應係被告易淑娟所免費轉讓（贈與）被告林茂川之物。該
    查獲處係位於被告林茂川與易淑娟之承租處巷口，衡情被告
    林茂川受轉讓之地點，應係在所承租之雲林縣西螺鎮振興里
    振興31-1號第四間房間處。又該扣案之海洛因1包（淨重
    0.147 5公克，驗餘淨重0.1426公克）、甲基安非他命1包（
    淨重0. 0357公克，驗餘0.231公克），經送鑑驗，結果證係
    係海洛因、甲基安非他命無誤，有行政院衛生署草屯療養院
    草療鑑字第0980500204號鑑定書、憲兵司令部刑事鑑識中心
    98年8 月5日憲直刑鑑字第0980001330號鑑定書各1紙在卷可
    佐。是被告易淑娟矢口否認此部分犯行，顯與事實不合。
（九）復有扣案之如附表所示之物品可資佐證，而附表編
    編3、4所示海洛因9包（淨重7.8公克）、甲基安非他命12包
    （其中10淨淨重2.0355公克，驗餘2.0060公克，餘2包潮解
    ），經送鑑驗確係各為海洛因、甲基安非他命無誤，有法務
    部調查局濫用藥物實驗室98年6月17日調科壹字第098230171
    60號鑑定書、憲兵司令部刑事鑑識中心98年8月5日憲直刑鑑
    字第0980001335號鑑定書附可佐，是益徵被告易淑娟、林茂
    川所販賣如事實欄所示之物，各係為第一級毒品海洛因、第
    二級毒品甲基安非他命無誤。
（十）海洛因、甲基安非他命毒品害人匪淺，政府明令禁止非法
      施用販賣，若非有利可圖，被告易淑娟、林茂川當無甘冒
      重典而販賣之理；且被告林茂川亦自承可獲取免費施用毒
      品等情。是被告易淑娟、林茂川就上開販賣第一級毒品海
      洛因、第二級毒品甲基安非他命之犯行，當有牟利之意圖
      及事實。綜上，可見被告易淑娟所辯，與事實不符；被告
      林茂川所辯，則係掩護被告易淑娟之卸詞，均不可採信。
      是本件罪證明確，被告易淑娟或單獨，或與被告林茂川，
      或於被告林茂川在彰化看守所附設之勒戒所受執行觀察、
      勒戒期間與不詳姓名且已成年男子，基於共同之犯意聯絡
      為上開販賣毒品之犯行及被告易淑娟確係曾無償提供毒品
      海洛因及甲基安非他命給林茂川施用等犯行，足以認定。
二、論罪科刑：
（一）新舊法比較：
  1.按「行為後法律有變更者，適用行為時之法律。但行為後之
    法律有利於行為人者，適用最有利於行為人之法律，刑法第
    2條第1項定有明文。此一規定係規範行為後法律變更所生新
    舊法律比較適用之準據法。而比較時應就罪刑有關之共犯、
    未遂犯、想像競合犯、牽連犯、連續犯、結合犯，以及累犯
    加重、自首減輕暨其他法定加減原因（如身分加減）與加減
    例等一切情形，綜其全部罪刑之結果而為比較。乃因各該規
    定皆涉及犯罪之態樣、階段、罪數、法定刑得或應否加、減
    暨加減之幅度，影響及法定刑或處斷刑之範圍，各該罪刑規
    定須經綜合考量整體適用後，方能據以限定法定刑或處斷刑
    之範圍，於該範圍內為一定刑之宣告。是宣告刑雖屬單一之
    結論，實係經綜合考量整體適用各相關罪刑規定之所得。宣
    告刑所據以決定之各相關罪刑規定，如具有適用上之依附及
    相互關聯之特性，須同其新舊法之適用（最高法院96年度臺
    上字第7542號判決意旨參照）。
  2.毒品危害防制條例於98年5 月4 日經立法院三讀通過修正部
    分條文，於同年5 月20日經總統以華總一義字第0980012514
    1號令公布，並於同年5月22日生效。是被告易淑娟、林茂川
    2人為如附表所示行為後，法律有變更，爰就新舊法律之比
    較適用說明如下：
  修正前毒品危害防制條例第4條第1項原規定「製造、運輸、
    販賣第一級毒品者，處死刑或無期徒刑；處無期徒刑者，得
    併科新臺幣一千萬元以下罰金。」，第2項原規定「製造、
    運輸、販賣第二級毒品者，處無期徒刑或七年以上有期徒刑
    ，得併科新臺幣七百萬元以下罰金。」，修正後該條第1項
    則規定「製造、運輸、販賣第一級毒品者，處死刑或無期徒
    刑；處無期徒刑者，得併科新臺幣二千萬元以下罰金。」，
    第2項則規定「製造、運輸、販賣第二級毒品者，處無期徒
    刑或七年以上有期徒刑，得併科新臺幣一千萬元以下罰金。
    」，經比較上述修正前、後之條文規定，修正後毒品危害防
    制條例第4條第1、2項之罰金部分提高，則以修正前該條例
    第4條第1、2項之規定，較有利於行為人。
  (2)修正前毒品危害防制條例第17條規定「犯第四條第一項至第
    四項、第五條第一項至第四項前段、第六條第一項至第四項
    、第七條第一項至第四項、第八條第一項至第四項、第十條
    或第十一條第一項、第二項之罪，供出毒品來源，因而破獲
    者，得減輕其刑。」，修正後則規定為：「犯第四條至第八
    條、第十條、第十一條之罪，供出毒品來源，因而查獲其他
    正犯或共犯者，減輕或免除其刑。」，並改列為第1項，另
    再新增第2項規定為：「犯第四條至第八條之罪於偵查及審
    判中均自白者，減輕其刑。」。則被告倘符合偵、審中均自
    白之減刑規定，此項新增訂之規定，顯較舊法有利於被告。
  (3)是故，如被告未符合新法第17條第2項偵、審中均自白之減
    刑規定，則因修正後毒品危害防制條例第4條第1、2項所定
    法定刑之罰金部分，業已提高，自以適用舊法為有利；反之
    ，若被告符合上開新增訂偵、審中均自白之減刑規定，揆諸
    首揭判決意旨，經綜合考量整體適用各相關罪刑之規定，則
    以修正後毒品危害防制條例之規定為有利於被告。查本件被
    告林茂川、易淑娟所犯上開販賣第一級毒品海洛因、第二級
    毒品甲基安非他命之之犯行及被告易淑娟轉讓第一級毒品海
    洛因及第二級毒品甲基安非他命，其犯罪時間雖均發生於98
    年5月22日上揭毒品危害防制條例修正施行前，然因被告林
    茂川於偵查及審判中均已自白犯罪，合於上開新增定毒品危
    害防制條例第17條第2項之規定，是均應依修正後毒品危害
    防制條例之規定，予以論罪科刑；而被告易淑娟雖於偵查中
    自白部分犯行，惟於審判中則矢口否認，故不符合上開新增
    定毒品危害防制條例第17條第2項之規定，不得據以減輕其
    刑，是被告易淑娟販賣毒品部分，應依修正前毒品危害防制
    條例第4條第1、2項規定予論處，方為妥適（按法律修正結
    果，對共犯間之各被告，可能生有不同之利害結果，故共犯
    間因新舊法適用之比較結果，可能彼此間，有某位共犯適用
    新法，有某些共犯適用舊法），至轉讓第一級毒品海洛因及
    第二級毒品甲基安非他命部分，因於被告易淑娟為轉讓行為
    後，該部分條文並未修正，故仍適之。
（二）按海洛因、甲基安非他命分屬毒品危害防制條例第2條第2
    項第1、2款所規定之第一、二級毒品，不得非法持有、販賣
    。再按甲基安非他命雖係毒品危害防制條例第2項第2款所規
    定之「第二級毒品」，但其亦屬於藥事法所稱之「禁藥」，
    若行為人明知為禁藥即「甲基安非他命」而轉讓予他人者，
    除成立毒品危害防制條例第8條第2項之「轉讓第二級毒品罪
    」外，亦構成藥事法第83條第1項之「轉讓禁藥罪」，此係
    屬同一犯罪行為而同時有2種法律可資處罰之「法條（規）
    競合」情形，應依「重法優於輕法」、「後法優於前法」等
    法理，從藥事法第83條第1項處斷，最高法院96年度臺上字
    第3582號及臺灣高等法院臺中分院97年度上訴字第554號等
    判決意旨足供參照。故核被告易淑娟所為販賣第一級毒品
    海洛因部分，係均犯修正前毒品危害防制條例第4條第1項之
    販賣第一級毒品罪；所為販賣第二級毒品甲基安非他命部分
    ，係均犯修正前毒品危害防制條例第4條第2項之販賣第二級
    毒品罪；所為轉讓海洛因及甲基安非他命部分，係犯毒品危
    害防制條第8條第1項之轉讓第一級毒品罪及藥事法第83條第
    1項之轉讓禁藥罪，惟被告易淑娟係一行為轉讓海洛因及甲
    基安非他命，故係一行為觸犯二罪名，應依想像競合犯之規
    定，應從一重之毒品危害防制條第8條第1項之轉讓第一級毒
    品罪處斷，起訴書認應分論併罰，稍有誤會，附此說明。
    被告林茂川所為販賣第一級毒品海洛因部分，係均犯毒品危
    害防制條例第4條第1項之販賣第1級毒品罪；所為販賣第二
    級毒品甲基安非他命部分，係均犯毒品危害防制條例第4條
    第2項之販賣第二級毒品罪。。被告易淑娟與林茂川就上開
    事實欄一（二）（七）（九）（十一）（十二）（十三）所
    示之犯行；與不詳姓名且已成年之男子就上開事實欄一（一
    ）（三）（四）（五）（六）（八）所示之犯行，有犯意之
    聯絡及行為之分擔，俱為共同正犯。被告等2人各次持有第
    一級毒品海洛因、第二級毒品甲基安非他命之目的既各在販
    賣第一級毒品海洛因、第二級級毒品甲基安非他命，被告易
    淑娟就事實欄一（十四）之犯行，其目的在於轉讓，則其分
    別持有第一級毒品海洛因、第二級毒品甲基安非他命之低度
    行為，應各為販賣、轉讓之高度行為，均不另論罪。被告易
    淑娟、林茂川各所犯上開數罪，犯意各別，故均應分論併罰
    。查被告易淑娟曾因違反毒品危害防制條例案件，經本院以
    94年訴字第375號刑事判決，就施用第一級毒品部分，判處
    有期徒刑8月；就施用第二級毒品部分，判處有期徒刑8月，
    定應執行為有期徒刑1年3月確定，於95年10月31日縮刑期滿
    ，於95年11月1日執行完畢出監等情，有臺灣高等法院被告
    前案紀錄表1份在卷可參。其於上開徒刑執行完畢後，5年以
    內故意再犯本件有期徒刑以上之各罪，均為累犯，本應依刑
    法第47條第1項規定加重其刑，惟販賣第一級毒品罪，法定
    刑為無期徒刑或死刑，販賣第二級毒品罪之最高法定刑為無
    期徒刑，是該部分故各依刑法第64條第1項、第65條第1項規
    定，不予加重。再按毒品危害防制條例第17條第2項所規定
    之「於偵查及審判中均自白」，不宜嚴格解釋，否則易造成
    因偵查中（含警詢）未明確（漏問）詢問某項犯罪事實，而
    使被告無法明白應答，致無該條文之適用，而喪失減輕其刑
    之機會，此非立法之旨。因此，若被告於偵查時業已就犯罪
    事實為概括承認，後於審判中，面對訊問亦一一詳為承認，
    則應認符該條所規定「於偵查及審判中均自白」之要件，查
    ：本件被告林茂川於偵查中，明白供承上開販賣毒品予許志
    楓、王志寶、劉來源之事實，並且於檢察官訊問：「除了上
    述王志寶、許志楓以外，還有幫易淑娟送毒品或載易淑娟去
    送毒品給其他人嗎？」時，明確應答：「有，有很多人，但
    我只知道人不知道名字」等語，是其亦已承認其他所涉之販
    賣毒品案，故該時雖未明確指出朱宏達等字句，但伊當確無
    隱暪之意，故上開說明，應認本件被告林茂川於檢察官偵訊
    時及本院審理中，均已自白犯罪，合於「於偵查及審判中均
    自白」之規定，是各該犯行均應依毒品危害防制條例第17條
    第2項，減輕其刑。再按刑法第59條規定：犯罪之情狀顯可
    憫恕，認科以最低度刑仍嫌過重者，得酌量減輕其刑。立法
    理由中指出：本條所謂「犯罪之情狀可憫恕」，自係指裁判
    者審酌刑法第57條各款所列事項以及其他一切與犯罪有關之
    情狀之結果，認其犯罪足堪憫恕者而言。又最高法院70年第
    6次刑事庭會議決議亦表示：刑法第59條規定，犯罪之情狀
    可憫恕者，得酌量減輕其刑，同法第57條規定，科刑時應審
    酌一切情狀，尤應注意左列事項（共10款）為科刑重輕之標
    準，兩條適用上固有區別，惟所謂「犯罪之情狀」與「一切
    情形」云云，並非有截然不同之領域，於裁判上酌減其刑時
    ，應就犯罪一切情狀（包括第57條所列舉之10款事項），予
    以全盤考量，審酌其犯罪有無可憫恕之事由（即判例所稱有
    特殊之原因與環境等等，在客觀上足以引起一般同情，以及
    宣告法定低度刑，是否猶嫌過重），以為判斷。故適用第59
    條酌量減輕其刑時，並不排除第57條所列舉10款事由之審酌
    ，惟其程度應達於確可憫恕，始可予以酌減。查被告易淑娟
    、林茂川2人所犯上開販賣第一級毒品海洛因之犯行均屬量
    少價低之小額交易，販賣之數量及獲取之利益均微，其等之
    犯罪情節尚非可與大盤毒梟、中盤毒販者等同併論，倘一律
    就其等所犯販賣第一級毒品罪處以法定刑最低本刑，難謂符
    合罪刑相當性及比例原則，更無從與大量販賣毒品之毒梟、
    毒販之惡行有所區隔，且無異鼓勵販毒之人，從事大量毒品
    之販賣，顯非毒品危害防制條例遏止毒品氾濫之立法本旨。
    從而，本院認被告易淑娟、林茂川所犯販賣第一級毒品罪之
    情狀在客觀上足以引起一般同情，即予宣告法定最低度刑，
    猶嫌過重且失之苛酷，爰均依刑法第59條規定，酌量減輕其
    刑。被告易淑娟就販賣第一級毒品海洛因之犯行，分別有上
    揭刑之加重及減輕事由，依法先加後減；而被告林茂川就販
    賣第一級毒品海洛因犯行亦有2種刑之減輕事由，依法遞減
    之。
（三）爰審酌被告易淑娟係身心健全之人，卻不思以正當途徑合
    法掙取金錢，圖以販賣毒品獲利，漠視販賣毒品戕害他人健
    康，足使施用者導致精神障礙、性格異常，甚至造成生命危
    險之生理成癮性及心理依賴性，並嚴重危害社會治安，另被
    告林茂川僅圖可免費獲得毒品施用，即參與同居女友販賣毒
    品之犯罪行為，亦同樣漠視販賣毒品對他人健康及社會之危
    害，再參酌各被告販賣毒品之對象、數量、金額、參與犯罪
    之程度，以及犯後於偵查及審理中之態度等一切情狀，各量
    處如附表壹主文欄所示之刑，並分別定其應執行之刑如主文
    所示。
三、沒收：
（一）扣案如附表編號1所示之自被告林茂川身上查扣之海
      洛因1包（淨重0.1475公克，驗餘淨重0.1426公克）、甲
      基安非他命1包（淨重0.0357公克，驗餘0.231公克）因係
      被告易淑娟所轉讓之毒品，業據被告林茂川供明在卷，依
      從刑從屬於主刑之原則，應依毒品危害防制條例第18條第
      1項前段規定，於被告易淑娟轉讓毒品犯行罪刑下，宣告
      沒收銷燬之。
      扣案如附表編號3、4所示之自易淑娟身上及租處查扣
      之海洛因9包（淨重7.8公克）、甲基安非他命12包（其中
      10包淨重2.0355公克，驗餘2.0060公克，餘2包潮解），
      係供被告易淑娟、林茂川所涉上開販賣第一級毒品海洛因
      、第二級毒品甲基安非他命所用之物，故依從刑從屬於主
      刑之原則，應依毒品危害防制條例第18條第1項前段規定
      ，海洛因於上開販賣海洛因犯行罪刑下；甲基安非他命於
      上開販賣甲基安非他命犯行罪刑下，分別宣告沒收銷燬之
      。
（二）按販賣毒品所得之對價，不問其中何部分屬於成本，何部
      分屬於犯罪所得之財物，應均予沒收（最高法院65年度第
      5次刑庭庭推總會議決議(一)意旨參照）。又按犯毒品危害
      防制條例第4條之罪者，其供犯罪所用或因犯罪所得之財
      物，均沒收之，如全部或一部不能沒收時，追徵其價額或
      以其財產抵償之，該條例第19條第1項定有明文。但該條
      項並無如同條例第18條第1項所定「不問屬於犯人與否，
      沒收之」之明文，自屬相對沒收主義之立法。是其應沒收
      之物，應以屬被告所有者為限。又該規定所稱「追徵其價
      額」者，係指所沒收之物為金錢以外之其他財物而無法沒
      收時，應追徵其價額，使其繳納與原物相當之價額。如所
      得財物為金錢而無法沒收時，始應「以其財產抵償之」（
      最高法院95年度臺上字第30 5號判決要旨參照）。又該條
      係採義務沒收主義，且金錢為代替物，重在兌換價值，而
      不在原物，自難拘泥於沒收原物之理論，認沒收販賣毒品
      所得之金錢，以當場查獲扣押者為限，苟能證明其為販賣
      毒品所得之金錢，均應予以沒收（最高法院92年度臺上字
      第5227號判決參照）。是販賣毒品所得之金錢，無論已否
      扣案，如仍屬存在，即應依法沒收，然所稱因犯罪所得之
      物，自以實際所得者為限，苟無所得或尚未取得者，自無
      從為沒收追繳之諭知（最高法院89年度臺上字第3434號判
      決要旨參照）。另共同正犯之犯罪所得為新臺幣時，因係
      合併計算，且於全部或一部不能沒收時以其財產抵償之，
      為避免執行時發生重複沒收、抵償之情形，故各共同正犯
      之間係採連帶沒收主義，於裁判時僅諭知連帶沒收，不得
      就全體共同正犯之總所得，對各該共同正犯分別重複諭知
      沒收；此與罰金刑應分別諭知、分別執行者不同（最高法
      院96年度臺上字第3450號、95年度臺上字第925號判決意
      旨可資參照）。查：
      扣案如附表編號6、7、8所示之塑膠空袋2批（計3包
      ）、塑膠挑棒1支及電子磅砰1個係被告易淑娟所有，該等
      物品係販賣毒品常見之不可缺之工具，故應依毒品危害防
      制條例第19條第1項規定，按從刑從屬於主刑之原則及共
      犯責任共同原則，於被告易淑娟及共犯林茂川各該犯行之
      罪刑項下分別宣告沒收。
      扣案如附表貳編號2、5所示之行動電話分別係被告林
      茂川、易淑娟所有，各使用於以其為聯絡工具之販賣毒品
      犯行，已如前述，是為供販賣毒品犯罪所用之物，應依毒
      品危害防制條例第19條第1項之規定，按從刑從屬於主刑
      之原則及共犯責任共同原則，於被告易淑娟、林茂川使用
      該行動電話而為販賣毒品之各該犯行之罪刑項下分別宣告
      沒收。
      未扣案之門號0000000000、0000000000行動電話（含SI
      M卡）均屬被告易淑娟，而為販賣毒品使用（各行動電話
      使用於上開販賣毒品之情形，如事實欄所述），雖未扣案
      ，但無證據證明已滅失，依從刑從屬於主刑之原則，均應
      依毒品危害防制條例第19條第1項規定，應分別於各該行
      動電話使用於上開販賣毒品之罪刑下諭知沒收，並依共犯
      責任共同原則，於被告各該犯罪所處罪刑項下宣告沒收之
      ；如全部或一部不能沒收時，應追徵或連帶追徵其價額（
      詳如附表壹所示）。
      如犯罪事實欄一（十）所示彭士廣所交付購買毒品之代
      價即不詳廠牌之數位照相機1台；（十一）所示劉來源所
      交付不詳廠牌行動電話1支（含SIM卡），因屬販賣海洛因
      所得，雖未扣案，但無證據證明已滅失，依從刑從屬於主
      刑之原則，均應依毒品危害防制條例第19條第1項規定，
      於該販賣毒品犯行所處罪刑項下諭知沒收，如全部或一部
      不能沒收時，應追徵其價額。
      其餘犯販賣毒品海洛因之所得，因各次販毒對價均已經
      收取，雖未經扣案，惟無法證明已經滅失，且屬被告等各
      次犯毒品危害防制條例第4條第1項、第2項之罪，所所得
      之財物，依從刑從屬於主刑之原則，均應依毒品危害防制
      條例第19條第1項規定，分別於被告等各次販賣毒品犯行
      所處罪刑項下諭知沒收，並就被告間有共同犯罪部分之犯
      行，依共犯責任共同原則，諭知被告彼此間就各該次共同
      販賣第一級毒品海洛因犯罪之所得連帶沒收；如全部或一
      部不能沒收時，以各被告之財產抵償或連帶抵償之。（詳
      如附表壹所示）
      其餘如附表肆所示之物，因查無證據與本案犯行有關，
      故不為沒收之諭知。惟其中金錢部分，雖被告易淑娟稱係
      賭博所得之財物，但於將來執行時，檢察官可以之為抵償
      ，附此說明。
、無罪部分：
一、公訴意旨另以：被告林茂川基於與同案被告易淑娟共同販賣
    第一級毒海洛因、第二級毒甲基安非他命之犯意聯絡，參與
    如附表貳所示之販賣第一級毒品海洛因予王志寶、鄭平吉；
    販賣第二級毒品甲基安非他命予許志楓、彭士廣之犯行（詳
    如附表貳所示），因認被告林茂川另涉有毒品危害防制條例
    第4條第1項之販賣第一級毒品罪及同條例第4條第2項之販賣
    第二級毒品罪嫌云云。
二、按犯罪事實應依證據認定之，無證據不得認定犯罪事實。又
    不能證明被告犯罪或其行為不罰者，應諭知無罪之判決，刑
    事訴訟法第154條第2項、第301條第1項前段分別定有明文。
    次按所謂認定犯罪事實之證據，係指足以認定被告確有犯罪
    行為之積極證據而言，該項證據自須適合於被告犯罪事實之
    認定，始得採為斷罪之資料。事實之認定，應憑證據，如未
    能發現相當證據，或證據不足以證明，自不能以推測或擬制
    之方法，為裁判基礎。且認定犯罪事實所憑之證據，雖不以
    直接證據為限，間接證據亦包括在內，然而無論直接證據或
    間接證據，其為訴訟上之證明，須於通常一般之人均不致有
    所懷疑，而得確信其為真實之程度者，始得據為有罪之認定
    ，倘其證明尚未達到此一程度，而有合理之懷疑存在而無從
    使事實審法院得有罪之確信時，即應由法院為諭知被告無罪
    之判決。
三、訊據被告林茂川堅決否認涉有如附表貳所示之販賣第一級毒
    品及販賣第二級毒品之犯行，並辯稱：其自98年1月18日起
    至98年3月5日前，在於彰化看守所附設之勒戒所，受執行觀
    察、勒戒，故於該時段不可能參與販賣毒品，且伊確未參與
    販賣甲基安非他命予彭士廣之犯行等語。
四、經查：（一）依刑事訴訟法第269條第1項規定，檢察官固得
    於第一審言詞辯論終結前，撤回起訴。惟依同條第2項規定
    ，撤回起訴應提出撤回書敘述理由。本件公訴人經本院告知
    有關被告林茂川受執行觀察、勒戒相關資料後，於99年3 月
    10日時，表明欲就附表貳編號1至6之犯行，更正減縮之，且
    並未提出撤回書，是該更正減縮之陳述不符合撤回起訴之要
    件，因該部分自屬尚繫於本院，故本院自應予以審理，合先
    說明。（二）被告林茂川自98年1月18日起至98年3月5日前
    ，確於監禁於彰化看守所附設之勒戒所內，受執行觀察、勒
    戒，有臺灣高等法院在監在押全國紀錄表可1紙附卷可佐，
    是被告林茂川自不可能於該時段，參與同案被告易淑娟在彰
    化看守所外，任何販賣毒品之犯行，是公訴人就所指被告林
    茂川涉有此部分之犯行（即如附表貳1至6所示之犯行），顯
    屬有誤。（三）證人彭士廣自警詢迄偵查中，並未為被告林
    茂川參與被告易淑娟於98年3月30日晚間9時51分許，販賣甲
    基安非他命予伊之犯行等相關供述（此見98年度他字第379
    號偵查卷宗卷二第122頁至141頁），且其於本院審理時，具
    結證稱：「（問：以數位照相機交毒品，是何人出面與你交
    換？）易淑娟親自出來」、「（問：在98年3月30日晚間9時
    51 分許打完電話後，你以數位照相機換得約4000、500 0元
    的甲基安非他命，該次你是否有看到林茂川一起到現場？）
    沒有」等語（見本院100年3月22日審判筆錄），此核被告林
    茂川所供一致，且衡情證人彭士廣與同案被告易淑娟有較深
    之交情（此可由經常之通訊情形可知），其敢於本院審理時
    ，當面指證同案被告易淑娟確係販賣甲基安非他命予伊之人
    ，則若與之較無交情之被告林茂川果涉有該販賣甲基安非他
    命之犯行，焉有不敢指證之理。是綜上，被告林茂川此部分
    之辯詞，與事實相符，尚可採信。
五、綜上所陳，公訴人所舉證據尚不足使本院形成被告林茂川涉
    有公訴人所指此部分犯行之充足心證，此外，本院復查無其
    他積極證據可資證明被告林茂川就此部分有公訴人所指犯行
    ，是此部分即屬不能證明，依法自應為無罪之判決，爰判決
    如主文第三項所示。
據上論斷，應依刑事訴訟法第299條第1項前段、第301條第1項，
修正前毒品危害防制條例第4條第1項、第2項，毒品危害防制條
例第4條第1項、第2項、第8條第1項、第17條第2項、第18條第1
項前段、第19條第1項，藥事法第83條第1項，刑法第2條第1項、
第11條、第28條、第47條第1項、第59條、第55條、第51條第5款
、第9款，判決如主文。
本案經檢察官朱健福到庭執行職務。
中    華    民    國   100    年    5     月    5     日
                  刑事第三庭    審判長法  官   李進清
                                      法  官   陳銘壎
                                      法  官   洪志賢
以上正本證明與原本無異。
如不服本判決應於收受判決後10日內向本院提出上訴書狀，並應
敘述具體理由；其未敘述上訴理由者，應於上訴期間屆滿後20日
內向本院補提理由書（均須按他造當事人之人數附繕本）「切勿
逕送上級法院」。
中    華    民    國   100    年    5     月    5     日
                                      書記官   許億先
附表壹
編號 事實         罪刑（主文欄）
1    事實欄一(一)   易淑娟共同販賣第二級毒品，累犯，處有期
                  徒刑捌年，扣案如附表編號4所示之毒品
                  沒收銷燬之，如附表編號6、7、8所示之
                  物均沒收，未扣案販賣第二級毒品所得新台
                  幣壹仟元沒收之，如全部或一部不能沒收時
                  ，以其與共犯不詳姓名且已成年之男子之財
                  產連帶抵償之；未扣案之門號0000000000之
                  行動電話壹支（含SIM卡）沒收之，如全部
                  或一部不能沒收時，與共犯不詳姓名且已成
                  年之男子連帶追徵其價額。
2    事實欄一(二)   易淑娟共同販賣第二級毒品，累犯，處有期
                  徒刑捌年，扣案如附表編號4所示之毒品
                  沒收銷燬之，如附表編號6、7、8所示之
                  物均沒收，未扣案販賣第二級毒品所得新台
                  幣壹仟元沒收之，如全部或一部不能沒收時
                  ，以其與林茂川之財產連帶抵償之；未扣案
                  之門號0000000000之行動電話壹支（含SIM
                  卡）沒收之，如全部或一部不能沒收時，與
                  林茂川連帶追徵其價額。
                  林茂川共同販賣第二級毒品，處有期徒刑肆
                  年貳月，扣案如附表編號4所示之毒品沒
                  收銷燬之，如附表編號6、7、8所示之物
                  均沒收，未扣案販賣第二級毒品所得新台幣
                  壹仟元沒收之，如全部或一部不能沒收時，
                  以其與易淑娟之財產連帶抵償之；未扣案之
                  門號0000000000之行動電話壹支（含SIM卡
                  ）沒收之，如全部或一部不能沒收時，與林
                  茂川連帶追徵其價額。
3    事實欄一(三)   易淑娟共同販賣第一級毒品，累犯，處有期
                  徒刑拾陸年，扣案如附表編號3所示之毒
                  品沒收銷燬之，如附表編號6、7、8所示
                  之物均沒收，未扣案販賣第一級毒品所得新
                  台幣貳仟元沒收之，如全部或一部不能沒收
                  時，以其與共犯不詳姓名且已成年之男子之
                  財產連帶抵償之；未扣案之門號0000000000
                  之行動電話壹支（含SIM卡）沒收之，如全
                  部或一部不能沒收時，與共犯不詳姓名且已
                  成年之男子連帶追徵其價額。
4    事實欄一(四)   易淑娟共同販賣第一級毒品，累犯，處有期
                  徒刑拾陸年，扣案如附表編號3所示之毒
                  品沒收銷燬之，如附表編號6、7、8所示
                  之物均沒收，未扣案販賣第一級毒品所得新
                  台幣壹仟元沒收之，如全部或一部不能沒收
                  時，以其與共犯不詳姓名且已成年之男子之
                  財產連帶抵償之；未扣案之門號0000000000
                  之行動電話壹支（含SIM卡）沒收之，如全
                  部或一部不能沒收時，與共犯不詳姓名且已
                  成年之男子連帶追徵其價額。
5    事實欄一(五)   易淑娟共同販賣第一級毒品，累犯，處有期
                  徒刑拾陸年，扣案如附表編號3所示之毒
                  品沒收銷燬之，如附表編號6、7、8所示
                  之物均沒收，未扣案販賣第一級毒品所得新
                  台幣壹仟元沒收之，如全部或一部不能沒收
                  時，以其與共犯不詳姓名且已成年之男子之
                  財產連帶抵償之；未扣案之門號0000000000
                  之行動電話壹支（含SIM卡）沒收之，如全
                  部或一部不能沒收時，與共犯不詳姓名且已
                  成年之男子連帶追徵其價額。
6    事實欄一(六)   易淑娟共同販賣第一級毒品，累犯，處有期
                  徒刑拾陸年，扣案如附表編號3所示之毒
                  品沒收銷燬之，如附表編號6、7、8所示
                  之物均沒收，未扣案販賣第一級毒品所得新
                  台幣壹仟元沒收之，如全部或一部不能沒收
                  時，以其與共犯不詳姓名且已成年之男子之
                  財產連帶抵償之；未扣案之門號0000000000
                  之行動電話壹支（含SIM卡）沒收之，如全
                  部或一部不能沒收時，與共犯不詳姓名且已
                  成年之男子連帶追徵其價額。
7    事實欄一(七)   易淑娟共同販賣第一級毒品，累犯，處有期
                  徒刑拾陸年，扣案如附表編號3所示之毒
                  品沒收銷燬之，如附表編號6、7、8所示
                  之物均沒收，未扣案販賣第一級毒品所得新
                  台幣壹仟元沒收之，如全部或一部不能沒收
                  時，以其與林茂川之財產連帶抵償之；未扣
                  案之門號0000000000之行動電話壹支（含
                  SIM卡）沒收之，如全部或一部不能沒收時
                  ，與林茂川連帶追徵其價額。林茂川共同販
                  賣第一級毒品，處有期徒刑捌年陸月，扣案
                  如附表編號3所示之毒品沒收銷燬之，如
                  附表編號6、7、8所示之物均沒收，未扣
                  案販賣第一級毒品所得新台幣壹仟元沒收之
                  ，如全部或一部不能沒收時，以其與易淑娟
                  之財產連帶抵償之；未扣案之門號00000000
                  00之行動電話壹支（含SIM卡）沒收之，如全
                  部或一部不能沒收時，與易淑娟連帶追徵其
                  價額。
8    事實欄一(八)   易淑娟共同販賣第一級毒品，累犯，處有期
                  徒刑拾陸年，扣案如附表編號3所示之毒
                  品沒收銷燬之，如附表編號6、7、8所示
                  之物均沒收，未扣案販賣第一級毒品所得新
                  台幣壹仟元沒收之，如全部或一部不能沒收
                  時，以其與共犯不詳姓名且已成年之男子之
                  財產連帶抵償之；未扣案之門號0000000000
                  之行動電話壹支（含SIM卡）沒收之，如全部
                  或一部不能沒收時，與共犯不詳姓名且已成
                  年之男子連帶追徵其價額。
9    事實欄一(九)   易淑娟共同販賣第二級毒品，累犯，處有期
                  徒刑捌年陸月，扣案如附表編號4所示之
                  毒品沒收銷燬之，如附表編號5、6、7、8
                  所示之物均沒收，未扣案販賣第二級毒品所
                  得新台幣肆仟元沒收之，如全部或一部不能
                  沒收時，以其與林茂川之財產連帶抵償之。
                  林茂川共同販賣第二級毒品，處有期徒刑肆
                  年陸月，扣案如附表編號4所示之毒品沒
                  收銷燬之，如附表編號5、6、7、8所示之
                  物均沒收，未扣案販賣第二級毒品所得新台
                  幣壹肆仟元沒收之，如全部或一部不能沒收
                  時，以其與易淑娟之財產連帶抵償之。
10   事實欄一(十)   易淑娟販賣第二級毒品，累犯，處有期徒刑
                  捌年陸月，扣案如附表編號4所示之毒品
                  沒收銷燬之，如附表編號6、7、8所示之
                  物均沒收，未扣案販賣第二級毒品所得不詳
                  廠牌之數位照相機壹台沒收之，如全部或一
                  部不能沒收時，追徵其價額；未扣案之門號
                  0000000000之行動電話壹支（含SIM卡）沒
                  收之，如全部或一部不能沒收時，追徵其價
                  額。
11   事實欄一(十一)   易淑娟共同販賣第一級毒品，累犯，處有期
                  徒刑拾陸年，扣案如附表編號3所示之毒
                  品沒收銷燬之，如附表編號2、6、7、8所
                  示之物均沒收，未扣案販賣第一級毒品所得
                  不詳廠牌之行動電話壹支沒收之，如全部或
                  一部不能沒收時，與林茂川追徵其價額。
                  林茂川共同販賣第一級毒品，處有期徒刑捌
                  年陸月，扣案如附表編號3所示之毒品沒
                  收銷燬之，如附表編號2、6、7、8所示之
                  物均沒收，未扣案販賣第一級毒品所得不詳
                  廠牌之行動電話壹支沒收之，如全部或一部
                  不能沒收時，與易淑娟連帶追徵其價額。
12   事實欄一(十二)   易淑娟共同販賣第一級毒品，累犯，處有期
                  徒刑拾陸年，扣案如附表編號3所示之毒
                  品沒收銷燬之，如附表編號2、6、7、8所
                  示之物均沒收，未扣案販賣第一級毒品所得
                  新台幣壹仟元沒收之，如全部或一部不能沒
                  收時，以其與林茂川之財產連帶抵償之。
                  林茂川共同販賣第一級毒品，處有期徒刑捌
                  年陸月，扣案如附表編號3所示之毒品沒
                  收銷燬之，如附表編號2、6、7、8所示之
                  物均沒收，未扣案販賣第一級毒品所得新台
                  幣壹仟元沒收之，如全部或一部不能沒收時
                  ，以其與易淑娟之財產連帶抵償之。
13   事實欄一(十三)   易淑娟共同販賣第一級毒品，累犯，處有期
                  徒刑拾陸年陸月，扣案如附表編號3所示
                  之毒品沒收銷燬之，如附表編號2、6、7
                  、8 所示之物均沒收，未扣案販賣第一級毒
                  品所得新台幣捌佰元沒收之，如全部或一部
                  不能沒收時，以其與林茂川之財產連帶抵償
                  之。
                  林茂川共同販賣第一級毒品，處有期徒刑玖
                  年，扣案如附表編號3所示之毒品沒收銷
                  燬之，如附表編號2、6、7、8所示之物均
                  沒收，未扣案販賣第一級毒品所得新台幣捌
                  佰元沒收之，如全部或一部不能沒收時，以
                  其與易淑娟之財產連帶抵償之。
14   事實欄一(十四)   易淑娟轉讓第一級毒品，累犯，處有期徒刑
                  壹年陸月，扣案如附表編號1所示之毒品
                  沒收銷燬之。
附表
編號      扣案物品名稱及數量
1         自林茂川身上查扣之海洛因1包（淨重0.1475公克，驗
          餘淨重0.1426公克）、甲基安非他命1包（淨重0.035
          7公克，驗餘0.231公克）
2         林茂川所有之門號0000000000行動電話（含SIM卡）
3         自易淑娟身上及租處查扣之海洛因9包（淨重7.8公克）
4         自易淑娟身上及租處查扣之甲基安非他命12包（其中
          10包淨重2.0355 公克，驗餘2.0060公克，餘2包潮解
          ）
5         易淑娟所有之門號0000000000行動電話（含SIM卡）
6         易淑娟所有之塑膠空袋2批（計3包）
7         易淑娟所有之塑膠挑棒1支8易淑娟所有之電子磅秤1
          個
附表肆
編號    扣案物品名稱及數量
1       林茂川所有之十塑膠空袋1批、玻璃吸管、斜口吸管各1支
        門號0000000000號行動電話各1支（含SIM卡）、遠傳3G
        SIM卡1張、糖粉1包
2       易淑娟所有之玻璃吸管各1支、現金8萬900元、門號000
        0000000、0000000000、0000000000號行動電話各1支（
        均含SIM 卡）、筆記本1本、糖粉1包。
附錄本案論罪科刑法條全文：
修正前毒品危害防制條例第4條
製造、運輸、販賣第一級毒品者，處死刑或無期徒刑；處無期徒
刑者，得併科新臺幣一千萬元以下罰金。
製造、運輸、販賣第二級毒品者，處無期徒刑或七年以上有期徒
刑，得併科新臺幣七百萬元以下罰金。
製造、運輸、販賣第三級毒品者，處五年以上有期徒刑，得併科
新臺幣五百萬元以下罰金。
製造、運輸、販賣第四級毒品者，處三年以上十年以下有期徒刑
，得併科新臺幣三百萬元以下罰金。
製造、運輸、販賣專供製造或施用毒品之器具者，處一年以上七
年以下有期徒刑，得併科新臺幣一百萬元以下罰金。
前五項之未遂犯罰之。
毒品危害防制條例第4條
製造、運輸、販賣第一級毒品者，處死刑或無期徒刑；處無期徒
刑者，得併科新臺幣 2 千萬元以下罰金。
製造、運輸、販賣第二級毒品者，處無期徒刑或 7 年以上有期
徒刑，得併科新臺幣 1 千萬元以下罰金。
製造、運輸、販賣第三級毒品者，處 5 年以上有期徒刑，得併
科新臺幣 7 百萬元以下罰金。
製造、運輸、販賣第四級毒品者，處 3 年以上 10 年以下有期
徒刑，得併科新臺幣 3 百萬元以下罰金。
製造、運輸、販賣專供製造或施用毒品之器具者，處 1 年以上
7 年以下有期徒刑，得併科新臺幣 1 百萬元以下罰金。
前五項之未遂犯罰之。
毒品危害防制條例第8條
轉讓第一級毒品者，處 1 年以上 7 年以下有期徒刑，得併科新
臺幣 1 百萬元以下罰金。
轉讓第二級毒品者，處 6 月以上 5 年以下有期徒刑，得併科新
臺幣 70 萬元以下罰金。
轉讓第三級毒品者，處 3 年以下有期徒刑，得併科新臺幣 30
萬元以下罰金。
轉讓第四級毒品者，處 1 年以下有期徒刑，得併科新臺幣 10
萬元以下罰金。
前四項之未遂犯罰之。
轉讓毒品達一定數量者，加重其刑至二分之一，其標準由行政院
定之。
毒品危害防制條例第17條
犯第 4 條至第 8 條、第 10 條或第 11 條之罪，供出毒品來源
，因而查獲其他正犯或共犯者，減輕或免除其刑。
犯第 4 條至第 8 條之罪於偵查及審判中均自白者，減輕其刑。
藥事法第83條
明知為偽藥或禁藥，而販賣、供應、調劑、運送、寄藏、牙保、
轉讓或意圖販賣而陳列者，處 7 年以下有期徒刑，得併科新臺
幣 5 百萬元以下罰金。
犯前項之罪，因而致人於死者，處 7 年以上有期徒刑，致重傷
者，處 3 年以上 12 年以下有期徒刑。
因過失犯第 1 項之罪者，處 2 年以下有期徒刑、拘役或科新臺
幣 30 萬元以下罰金。
第 1 項之未遂犯罰之。